---
title: "Cartografía"
output:
  pdf_document:
    toc: yes
    toc_depth: '1'
  html_document:
    toc: yes
    toc_float: yes
    collapsed: no
    number_sections: no
    toc_depth: 1
---

```{r setup, include=FALSE}
knitr::opts_chunk$set(message=FALSE,warning=FALSE, cache=TRUE)
```

Empezamos cargando las librerías que utilizaremos.
```{r}
library(tidyverse)
library(sf)
library(ggspatial)
library(readxl)
library(writexl)
library(sf)
library(tidygeocoder)
```

# 1 Creando un mapa de las granjas indsutriales de porcino existentes.

El primer mapa que crearemos será un mapa de las macrogranjas existentes en CLM en 2019.


Primeramente, importamos un excel que contiene las granjas porcinas con al menos 2000 cabezas.
Es un excel creado a partir del Censo Porcino de CLM. Lo creé en base a datos de la Junta.

```{r}
villages_macrogranjas <- read_excel("data/porcino +2000.xlsx")
```


Para nuestro siguiente paso tenemos que "limpiar" nuestros datos. Como varios pueblos contienen
artículos en sus nombres (ex: El Bonillo), vamos a usar la siguiente línea de código para
separar el nombre de los pueblos con artículos en dos. Tendremos una columna que contendrá el
artículot otra el municipio sin artículo.

```{r}
villages_macrogranjas_municipality_split <- villages_macrogranjas %>% 
  separate(Municipio,c("MUNICIPIO","ARTICULO"),sep=",")
```

Como el lector/la lectora habrá podido observar, el excel con el que estamos trabajando no
cuenta con coordenadas. Esto es un problema a la hora de crear un mapa. Afortunadamente,
podemos usar el siguiente código para geocodificar automáticamente los pueblos donde existe(n),
al menos, una granja con 2000 o más cabezas de porcino. Para realizar la geodificación, estamos
solicitando acceso a los datos de Open Street Maps.

```{r}
villages_geocoded <- villages_macrogranjas_municipality_split %>%
  geocode("MUNICIPIO", method = 'osm', lat = latitude , long = longitude, min_time=2)
```

Now we just have to plot our data in a new map!

```{r}
CLM_provinces %>%
  ggplot(aes("gray33"))+
  geom_sf(color = "black", size = 0.1) +
  geom_point(data=villages_geocoded, aes(x=longitude, y=latitude, size=Animales, colour="pink", alpha=0.01)) +
  annotation_scale(location = "br", width_hint = 0.5) +
  annotation_north_arrow(location = "br", which_north = "true", 
                         pad_x = unit(0.75, "in"), pad_y = unit(0.5, "in"),
                         style = north_arrow_fancy_orienteering) +
  coord_sf(xlim = c(-5.5, -0.5), ylim = c(38, 41.30)) +
  guides(colour = FALSE, alpha = FALSE)+
  xlab("Longitud")+
  ylab("Latitud")
```

¡Aquí tenemos nuestro primer mapa!

# 2 Creando un mapa de las granjas indsutriales de porcino proyectadas.

Finalmente, vamos a crear un mapa de las granjas industriales de porcino proyectadas en CLM. Los
datos provienen del NEVIA, un repositorio de la Junta de CLM que recoge los proyectos de evaluación
ambiental. Es una fuente muy útil pero algo incompleta. No siempre determina la cantidad de
cabezas que una granja planea tener en las mismas unidades (en ocasiones se usan cabezas y, en otras
ocasiones, se usan Unidades Ganaderas Mayores). Por lo tanto, sólo podemos dar información sobre los
lugares en los que se han proyectados granjas con 2000 o más cabezas (o bien con su equivalencia en
Unidades Ganaderas Mayores).

```{r}
projected_macrogranjas <- read_excel("data/projected_macrogranjas_clean.xlsx")
```

Al igual que en último mapa, nuestra base de datos inicial no tienen geocoordenadas. No tenemos
que preocuparnos, Open Street Maps nos volverá a sacar de esta situación.

```{r}
projected_macrogranjas_geocoded <- projected_macrogranjas %>%
  geocode("Municipio", method = 'osm', lat = latitude , long = longitude, min_time=2)
```

Finalmente, sólo tenemos que crear nuestro segundo mapa.

```{r}
CLM_provinces %>%
  ggplot(aes("gray33"))+
  geom_sf(color = "black", size = 0.1) +
  geom_point(data=projected_macrogranjas_geocoded, colour="purple3", aes(x=longitude, y=latitude, alpha=0.01)) +
  annotation_scale(location = "br", width_hint = 0.5) +
  annotation_north_arrow(location = "br", which_north = "true", 
                         pad_x = unit(0.75, "in"), pad_y = unit(0.5, "in"),
                         style = north_arrow_fancy_orienteering) +
  coord_sf(xlim = c(-5.5, -0.5), ylim = c(38, 41.30)) +
  guides(colour = FALSE, alpha = FALSE)+
  xlab("Longitude")+
  ylab("Latitude")
```

