---
title: "Cartografía"
output:
  html_document:
    toc: yes
    toc_float: yes
    collapsed: no
    number_sections: no
    toc_depth: 1
  pdf_document:
    toc: yes
    toc_depth: '1'
---

```{r setup, include=FALSE}
knitr::opts_chunk$set(message=FALSE,warning=FALSE, cache=TRUE)
```

Empezamos cargando las librerías que utilizaremos.
```{r}
library(tidyverse)
library(sf)
library(ggspatial)
library(readxl)
library(writexl)
library(sf)
library(tidygeocoder)
```

# 1 Creando un mapa de las granjas indsutriales de porcino existentes.

El primer mapa que crearemos será un mapa de las macrogranjas existentes en CLM en 2019.


Primeramente, importamos un excel que contiene las granjas porcinas con al menos 2000 cabezas.
Es un excel creado a partir del Censo Porcino de CLM. Lo creé en base a datos de la Junta.

```{r}
villages_macrogranjas <- read_excel("data/porcino +2000.xlsx")
```

Segundamente, importamos un shapefile con datos geoespaciales de Castilla-La Mancha
(CLM). Un shapefile es un tipo de archivo con información georeferenciada que
nos permite, entre otras cosas, dibujar mapas en un ordenador.

```{r}
CLM_provinces <- st_read("data/Provincias.shp") 
```


Para nuestro siguiente paso tenemos que "limpiar" nuestros datos. Como varios pueblos contienen
artículos en sus nombres (ex: El Bonillo), vamos a usar la siguiente línea de código para
separar el nombre de los pueblos con artículos en dos. Tendremos una columna que contendrá el
artículo y otra el municipio sin artículo.

```{r}
villages_macrogranjas_municipality_split <- villages_macrogranjas %>% 
  separate(Municipio,c("MUNICIPIO","ARTICULO"),sep=",")
```

Como el lector/la lectora habrá podido observar, el excel con el que estamos trabajando no
cuenta con coordenadas. Esto es un problema a la hora de crear un mapa. Afortunadamente,
podemos usar el siguiente código para geocodificar automáticamente los pueblos donde existe(n),
al menos, una granja con 2000 o más cabezas de porcino. Para realizar la geodificación, estamos
solicitando acceso a los datos de Open Street Maps.

```{r}
villages_geocoded <- villages_macrogranjas_municipality_split %>%
  geocode("MUNICIPIO", method = 'osm', lat = latitude , long = longitude, min_time=2)
```

Ahora sólo tenemos que representar la información en un mapa. El código que
utilizamos para ello no es muy complejo, pero incluye varios pasos. Cada
paso está explicado dentro del código.

```{r}
CLM_provinces %>% #Aquí le pedimos a R que use como su fuente de datos geospaciales
  # "CLM_provinces", el shapefile con datos sobre las provincias de CLM.
  ggplot(aes("gray33"))+ #Aquí le pedimos que use una tonalidad específica de gris para el fondo.
  geom_sf(color = "black", size = 0.1) + #Aquí le pedimos que dibuje las líneas provinciales en negro
  geom_point(data=villages_geocoded, aes(x=longitude, y=latitude, size=Animales, colour="pink", alpha=0.01)) + #Aquí le pedimos que, encima del mapa de las provincias que hemos creado usando CLM_provinces, dibuje
  # un mapa de puntos con información procedente de "villages_geocoded". Que las coordenadas X de
  # "villages_geocoded" están en la fila "longitude" y las Y en la fila "latitude". Después,
  # especificamos que queremos que el tamaño de los puntos varié según el valor asignado a cada
  # punto en la columna "Animales". Finalmente, le decimos que queremos que los puntos sean de color
  # rosa y transparentes.
  annotation_scale(location = "br", width_hint = 0.5) + #Le pedimos que coloque la escala
  # de nuestro mapa a mano inferior derecha.
  annotation_north_arrow(location = "br", which_north = "true", # Le pedimos que coloque una flecha 
                         # de norte, en el lado derecho inferior, que este orientada al norte
                         pad_x = unit(0.75, "in"), pad_y = unit(0.5, "in"),
                         style = north_arrow_fancy_orienteering) + #Especificamos el estilo de la flecha
  coord_sf(xlim = c(-5.5, -0.5), ylim = c(38, 41.30)) + #Le especificamos las coordenadas que queremos
  # que muestre nuestro mapa.
  guides(colour = FALSE, alpha = FALSE)+ #Como las variables de nuestro mapa de puntos 
  # (color=rosa y alpha=0.1) son estéticas, no tiene sentido incluirlas en nuestro mapa.
  # R lo hace automaticamente, nosotros podemos quitarla con este comando
  xlab("Longitud")+ #Ahora le pedimos a R que nombre la X como "Longitud"
  ylab("Latitud") #Finalmente, pedimos a R que nombre la Y como "Latitud".
```

¡Aquí tenemos nuestro primer mapa!

# 2 Creando un mapa de las granjas indsutriales de porcino proyectadas.

Finalmente, vamos a crear un mapa de las granjas industriales de porcino proyectadas en CLM. Los
datos provienen del NEVIA, un repositorio de la Junta de CLM que recoge los proyectos de evaluación
ambiental. Es una fuente muy útil pero algo incompleta. No siempre determina la cantidad de
cabezas que una granja planea tener en las mismas unidades (en ocasiones se usan cabezas y, en otras
ocasiones, se usan Unidades Ganaderas Mayores). Por lo tanto, sólo podemos dar información sobre los
lugares en los que se han proyectados granjas con 2000 o más cabezas (o bien con su equivalencia en
Unidades Ganaderas Mayores).

```{r}
projected_macrogranjas <- read_excel("data/projected_macrogranjas_clean.xlsx")
```

Al igual que en último mapa, nuestra base de datos inicial no tienen geocoordenadas. No tenemos
que preocuparnos, Open Street Maps nos volverá a sacar de esta situación.

```{r}
projected_macrogranjas_geocoded <- projected_macrogranjas %>%
  geocode("Municipio", method = 'osm', lat = latitude , long = longitude, min_time=2)
```

Finalmente, sólo tenemos que crear nuestro segundo mapa.

```{r}
CLM_provinces %>%
  ggplot(aes("gray33"))+
  geom_sf(color = "black", size = 0.1) +
  geom_point(data=projected_macrogranjas_geocoded, colour="purple3", aes(x=longitude, y=latitude, alpha=0.01)) +
  annotation_scale(location = "br", width_hint = 0.5) +
  annotation_north_arrow(location = "br", which_north = "true", 
                         pad_x = unit(0.75, "in"), pad_y = unit(0.5, "in"),
                         style = north_arrow_fancy_orienteering) +
  coord_sf(xlim = c(-5.5, -0.5), ylim = c(38, 41.30)) +
  guides(colour = FALSE, alpha = FALSE)+
  xlab("Longitud")+
  ylab("Latitud")
```

