---
title: "Flujos comerciales"
output: html_document
---

Como antes, empezamos importando las librerías que utilizaremos.
```{r}
library(readxl)
library(tidyverse)
library(scales)
library(RColorBrewer)

```

# 1 Exportaciones de carne porcina desde España a China y al resto de la UE.

En esta ocasión, crearemos un gráfico de barras para representar la exportación
de carne porcina española a sus dos principales socios: China y el resto de
países miembros de la UE. Obtuve los datos del gobierno español y creé un excel
manualmente. Empecemos leyendo dicho excel ;)

```{r}
exports<- read_excel("data/pigmeat_exports2.xlsx")
```

R tiende a usar la notación científica automaticamente. No es lo ideal en un
gráfico de las caracteristicas que buscamos. Por lo tanto, vamos a utilizar
el siguiente comando para que R empiece a utilizar la notación científica a
partir de las 2000000000 unidades, un límite muy superior a nuestros datos.

```{r}
options(scipen=2000000000)
```

La única acción restante es pedir a R que trace el gráfico correspondiente,
lo cual haremos con este comando

```{r}
ggplot(data = exports, mapping = aes(x=Año, y=Toneladas, fill=Destino)) +
  scale_fill_manual(values = c("bisque4", "black"))+
  geom_bar(stat="identity", position = "dodge")
```


# 2 Importaciones de productos de la soja hechas por España.

Lastly, there one data source left to provide here is the trade matrix I used
to find out that almost two thirds of the soy imported to Spain comes from
Argentina. There is no need to manipulate the dataset, but I feel like it
is important to share it here as to add transparency to my project. I obtained
the data from FAOSTAT and manually calculated the percentages.


```{r}
imports<- read_excel("data/Imports_feed_Spain_2019.xls")
```

El siguiente código carga otra hoja de Excel basada en la misma fuente de datos
que la anterior. En esta ocasión, tenemos los porcentajes del total
de productos de la soja importados desde cada país.

```{r}
imports_per_cent <- read_excel("data/Imports_feed_Spain_%_2019.xls")
```

